臺灣板橋地方法院交通事件裁定　　　 100年度交聲更字第10號
原處分機關　臺北市交通事件裁決所
異　議　人
即受處分人　黃亮勛
　　　　　　　　　　國民
上列異議人即受處分人因違反道路交通管理處罰條例案件，對於
臺北市交通事件裁決所於民國99年6 月18日以北市裁罰字第裁22
-AEY776062號所為之裁決處分（原舉發案號：臺北市政府警察局
99年6 月16日北市警交字第AEY776062 號），聲明異議，本院於
99年12月8 日以99年度交聲字第2145號裁定後，原處分機關不服
而提起抗告，經臺灣高等法院於100 年2 月25日以100 年度交抗
字第110 號裁定撤銷發回，本院更為裁定如下：
    主  文
異議駁回。
    理  由
一、原處分意旨略以：異議人即受處分人黃亮勛於民國99年6 月
    16日上午3 時52分許，駕駛車牌號碼2091-TQ 號自用小客車
    ，在臺北巿松壽路225 號前，因有「汽車駕駛人拒絕接受酒
    精濃度測試檢定」之違規行為，為臺北市政府警察局信義分
    局三張犁派出所警員當場掣單舉發，嗣原處分機關臺北巿交
    通事件裁決所於99年6 月18日以北市裁罰字第裁22-AEY7760
    62號裁決書，依道路交通管理處罰條例第35條第4 項前段、
    第67條第2 項前段（裁決書漏載）之規定，裁處罰鍰新臺幣
    （下同）60,000元，並吊銷駕駛執照，且3 年內不得考領駕
    駛執照等語。
二、聲明異議意旨略以：伊係因舉發當時警員告知拒絕接受酒精
    濃度測試檢定之罰則為罰鍰60,000元，並吊扣駕駛執照1 年
    ，與經測定酒精濃度超過規定標準之罰則相同，致伊有所誤
    認，因而於當時拒絕接受酒精濃度測試，遭警員開立拒絕酒
    測之罰單，詎料，伊於隔日前往原處分機關繳納罰鍰時始知
    悉遭裁處罰鍰60,000元，並吊銷駕駛執照3 年，與警員舉發
    當時所告知之罰責內容迥異，此項裁罰將影響生計至鉅，伊
    誠難甘服，為此，提起本件聲明異議，爰請求撤銷原裁決處
    分云云。
三、按汽車駕駛人飲用酒類或其他類似物後其吐氣所含酒精濃度
    超過每公升0.25毫克或血液中酒精濃度超過百分之0.05以上
    者，不得駕車，道路交通安全規則第114 條第2 款已有明定
    。復按汽車駕駛人，駕駛汽車經測試檢定有酒精濃度超過規
    定標準者，處15,000元以上60,000元以下罰鍰，並當場移置
    保管該汽車及吊扣其駕駛執照1 年，道路交通管理處罰條例
    第35條第1 項第1 款定有明文；又汽車駕駛人拒絕接受道路
    交通管理處罰條例第35條第1 項測試之檢定者，處60,000元
    罰鍰，並當場移置保管該汽車及吊銷該駕駛執照，亦為同條
    例第35條第4 項前段規定甚明；再者，汽車駕駛人，曾依道
    路交通管理處罰條例第35條第4 項前段規定吊銷駕駛執照者
    ，3 年內不得考領駕駛執照，亦據同條例第67條第2 項所明
    定。
四、經查：
  (一)異議人於99年6 月16日上午3 時52分許，駕駛車牌號碼2091
    -TQ 號自用小客車，在臺北市○○路225 號前，因有「汽車
    駕駛人拒絕接受酒精濃度測試檢定」之違規行為，為臺北市
    政府警察局信義分局三張犁派出所警員當場填製北巿警交字
    第AEY776062 號舉發違反道路交通管理事件通知單予以舉發
    ，嗣原處分機關調查後，認異議人上開違規行為屬實，乃於
    99年6 月18日以北市裁罰字第裁22-AEY776062號裁決書，依
    道路交通管理處罰條例第35條第4 項前段、第67條第2 項前
    段之規定，裁處異議人罰鍰60,000元，並吊銷駕駛執照，且
    3 年內不得考領駕駛執照等事實，除異議人不否認確有於前
    述時、時，駕車後拒絕接受酒精濃度測試檢定一節外，復有
    上開舉發違反道路交通管理事件通知單、裁決書及臺北市政
    府警察局信義分局99年7 月5 日北市警信分交字第09931892
    000 號書函等影本各1 件附卷供參，並經證人即舉發員警陳
    名位於本院訊問時結證明確，是異議人有汽車駕駛人拒絕接
    受酒精濃度測試檢定之違規行為，堪可認定。
  (二)至異議人雖以前揭情詞置辯，惟前述道路交通安全規則及道
    路交通管理處罰條例關於酒後不得駕車之禁制規定以及違規
    時暨拒絕接受酒精濃度測試檢定時之處罰規範，其立法目的
    乃在增進行車安全，保護他人權益，以維護社會秩序，是以
    ，此既係維護人民生命安全、身體健康所必要之公共政策，
    且在責令汽車駕駛人善盡行車安全之社會責任，而屬維持社
    會秩序及增進公共利益所必要，再質之異議人為合法考領有
    駕駛執照之駕駛人，對於上開禁制規定以及處罰規範，即難
    諉為不知，自不因警員有錯誤告知拒絕酒精測試處罰之結果
    而有所不同，一切當以法令之規定為依據。是本件異議人既
    拒絕接受酒精濃度測試檢定，自須按道路交通管理處罰條例
    之規定接受處罰，不因其有無請教警員，或警員有無告知錯
    誤之訊息而有不同。從而，異議人辯稱舉發員警錯誤告知因
    拒絕接受酒精濃度測試檢定而遭吊銷駕駛執照之期間僅1 年
    一節，純屬舉發員警未諳法令，致為錯誤之告知，並不影響
    異議人違規之事實及舉發之效力，故異議人據此請求免罰，
    自屬無稽。
五、綜上所述，異議人確有於前述時、地拒絕接受酒精濃度測試
    檢定之違規行為至明。從而，原處分機關依道路交通管理處
    罰條例第第35條第4 項前段及第67條第2 項前段之規定，裁
    處異議人罰鍰60,000元，並吊銷駕駛執照，且3 年內不得考
    領駕駛執照，核無違法或不當。是本件異議為無理由，應予
    駁回。
據上論斷，依道路交通事件處理辦法第18條，裁定如主文。
中    華    民    國   100    年    3     月    31    日
                  交通法庭    法  官  王瑜玲
以上正本證明與原本無異
如不服本裁定應於送達後5 日內向本院提出抗告狀。
                              書記官  林君縈
中    華    民    國   100    年    3     月    31    日